# LUIS HENRIQUE PROGRAMADOR FRONT-END 22 anos - homem - solteiro

# CONTATO

(61) 99192-5914 luis.hdgs@icloud.com

# **PROFILE**

Olá, sou desenvolvedor front-end procurando compreender e antecipar meu conhecimento para atender demanda do mercado, com pouco mais 1 ano de experiência usando (Html5, Css3, Jquery, REST, ANGULAR, NODEJS e JavaScript) na ajuda e manutenção de sites e aplicações web, com desempenho em bibliotecas e frameworks como React e Bootstrap5

# SKILLS

- DEVTOOLS
- DATALOG
- SLACK
- JQUERY
- Bootstrap
- NODEJS
- IONIC
- API REST
- ATLASSIAN JIRA;
- GITHUB;
- DAILY SCRUMM

# **EXPERIENCE**

## PREPARA CURSOS

FRONT-END DEVELOPER | ABRIL 2018 - ABRIL 2019

- Desenvolvimento de ferramentas de controle de tráfego para usuários usando REST & NODE.
- Auxílio na resolução de bugs e problemas em plataforma de ensino online.

### BIT-NICK.INC

FRONT-END REACT DEVELOPER | JUL 2021 - NOV 2021

 Criar conexões de exchanges para uma blockchain local com função de criar Wallets para uma criptocoin

### MY ESHOP

FRONT-END VTEX DEVELOPER | NOV 2021 - FEV 2022

 Criou, Manipulou, personalizou e automatizou páginas de sites e aplicações web com VTEX ,html, sass & Jquery

### TGT DIGITAL

FRONT-END ANGULAR DEVELOPER | JUL 2022 - JUL 2023

• Angular frontend developer

### IMOVEISTOCK

SOFTWARE DEVELOPER | JUL 2023 - ATUAL

• Angular frontend developer - iONIC Developer

# FORMAÇÃO ACADÊMICA

# **BA EM ENGENHARIA DE SOFTWARE**

UNIEURO | 2020 - 2024

# CERTIFICAÇÕES

# ASSEMBLY MAINTENANCE AND CONFIGURATION OF COMPUTERS

PREPARE COURSES
JUL 2016

# ANGULAR FULL-STACK PROJECT

UDEMY NOV 2019

# HTML5, CSS3, JS, REST, NODE & REACT

UDEMY APRIL 2020

# ADVANCED EXCEL

BOWTIE FEB 2017

# **GIT & GIT-HUB**

DIGITALINNOVATIONONE
JUL 2020

# Clique aqui





